---
title: "Отчёт"
date: "`r format(Sys.time(), '%d %B, %Y')`"
output:
  word_document: default
  html_document:
    df_print: paged
always_allow_html: true
---
```{r setup, include=FALSE}
knitr::opts_chunk$set(echo = F)
```

## Теория к расчету
### Оптимальные параметры трещины

Для определения необходимых соотношений между длиной и шириной трещины при планировании ГРП наиболее важным параметром является безразмерное число проппанта $N_{prop}$.  

Безразмерное число проппанта: 
$$N_{prop}=I_x^2\cdot C_{fD}=\frac{2k_f}{k}\cdot\frac{V_{prop}}{V_{res}}$$  

Безразмерная проводимость трещины: 
$$C_{fD}=\frac{k_f\cdot w}{k\cdot x_f}$$
Глубина проникновения трещины:
$$I_x=\frac{2x_f}{x_e}$$
Оптимальная полудлина трещины:
$$x_f=\left(\frac{V_fk_f}{C_{fD,opt}hk}\right)^{1/2}$$
Оптимальная усредненная ширина трещины:
$$w=\left(\frac{C_{fD,opt}V_fk}{hk_f}\right)^{1/2}=\frac{V_f}{x_fh}$$
Безразмерный коэффициент продуктивности: 
$$J_d=\frac{1}{\ln{\left[\frac{0,472\ r_e}{r_w}\right]}+s_f}$$

### Реальное размещение проппанта
В приложении для дизайна ГРП в качестве модели распространения трещины использовалась модель PKN (Перкинса-Керна-Нордгрена).  
    
Максимальная ширина трещины в призабойной зоне скважины:
$$w_0(x)=3,57\left(\frac{\mu q_ix_f}{E'}\right)^{1/4}$$
Средняя ширина трещины: 
$$\bar{w}=0,628 \cdot w_{w,0}$$

### Параметры режима обработки

Объем нагнетания: 
$$V_i=q_it_e$$
Эффективность флюида: 
$$\eta_i=\frac{h_fx_f\bar{w_e}}{V_i}$$
Показатель степени концентрации закачиваемого проппанта:
$$\varepsilon\ =\ \frac{1-\eta_e}{1+\eta_e}$$
Объем «подушки» и время для его закачки:
$$V_{pad}\ =\varepsilon V_i$$
$$t_{pad}\ =\varepsilon t_e$$
Поверхностная концентрация проппанта после смыкания трещины:
$$c_s=\frac{M_{act}}{h_f\ \cdot2x_f}$$
### Результаты расчёта


```{r}
                                    data <- df()
                                    colnames(data)<-c('Параметр','Значение')
                                    knitr::kable(data,
                                               caption = "Оптимальное размещение без ограничений")
                                     br()
```


```{r}
                                    data <- dfA()
                                    colnames(data)<-c('Параметр','Значение')
                                    knitr::kable(data,
                                               caption = "Реальное размещение")
                                    br()
```

```{r}
                                    data <- dfR()
                                    colnames(data)<-c('Параметр','Значение')
                                    knitr::kable(data,
                                               caption = "Режим обработки")
                                    br()
```



<!-- ### Комментарии к расчёту -->

<!-- ```{r Interval2, warning = FALSE} -->
<!-- note_in_md_word(input$markdowninput) -->
<!-- ``` -->
